【裁判字號】    99,易,149
【裁判日期】    991020
【裁判案由】    竊盜
【裁判全文】
臺灣屏東地方法院刑事判決               99年度易字第149號
公  訴  人  臺灣屏東地方法院檢察署檢察官
被      告  乙○○
上列被告因竊盜等案件，經檢察官提起公訴（99年度偵字第171
號），本院依法行簡式審判程序審理，判決如下：
    主  文
乙○○犯刑法第三百二十一條第一項第一款、第二款、第三款之
竊盜罪，處有期徒刑肆月。又犯刑法第三百二十一條第一項第一
款、第二款之竊盜罪，處有期徒刑柒月。應執行有期徒刑捌月。
    事  實
一、乙○○基於意圖為自己不法所有之竊盜犯意，分別為下列行
    為：
（一）民國98年10月上旬某日19時許之夜間，至屏東縣內埔鄉○
      ○路12號丙○○住處，以所有客觀上足對人之生命、身體
      、安全構成威脅，具危險性之老虎鉗1 支，剪斷該處1 樓
      鋁窗進而越入其中，繼以竊取屋內不詳古錢1 批（查獲前
      已遺失無著）。
（二）98年10月17日20時許之夜間，至屏東縣內埔鄉○○路223
      巷34號甲○○住處，徒手攀爬外牆至該址2 樓未關之窗戶
      處據以越入其中，繼以竊取屋內現金新臺幣2000元許（查
      獲前已花磬）。
    嗣甲○○發覺住處遭竊後報案處理，為警在前開住處內採驗
    檢出乙○○之指紋，因而循線查獲事實欄(二)所示犯行，又乙
    ○○另於具有偵查職權機關尚未發覺事實欄(一)所示犯行前，
    即主動向警方自首供出、進而接受本件裁判（起訴書犯罪事
    實欄將被害人失竊之財物記載相反，業經公訴人當庭更正）
    。
二、案經屏東縣政府警察局內埔分局報告臺灣屏東地方法院檢察
    署檢察官偵查起訴。
    理  由
一、本件係依刑事訴訟法第273 條之1 第1 項行簡式審判程序，
    其證據調查依同法第273 條之2 所定原不受審判外陳述排除
    之限制；又被告對於卷內各項證據亦不爭執證據能力，復無
    事證顯示有何違法取得或類此瑕疵之情，故卷內所列各項證
    據，自均有證據能力，合先敘明。
二、上揭犯罪事實，業據被告坦承不諱（見本院卷第52頁反面）
    ，並有證人即被害人丙○○、甲○○證述住處遭竊情形可佐
    （見本院卷第46、28頁），以及內政部警政署刑事警察局98
    年11月13日刑紋字第0980153881號鑑驗書、採證照片、中央
    氣象局日出日沒時刻表附卷為憑（見警卷第9-11、18-22 頁
    ，本院卷第12頁）。是認被告之自白與事實相符，堪予採信
    ，從而本件罪證明確，被告犯行洵足認定，應依法論科。
三、按刑法第321 條第1 項第1 款稱夜間者，為日出前，日沒後
    （最高法院84年度台上字第3974號判決意旨參照）。再按刑
    法第321 條第1 項第2 款之規定將「門扇」、「牆垣」、「
    其他安全設備」並列，所謂「門扇」應專指門戶、出入口大
    門而言，所謂「牆垣」係指用土磚作成之性質者，所謂「其
    他安全設備」，指門扇、牆垣以外，依社會通常觀念足認為
    防盜之一切設備（最高法院25年上字第4168號、45年台上字
    第210 號判例意旨參照）；另該款所稱「毀越」係指毀損或
    超越、越進而言，是以毀而不越或越而不毀，均得依該款加
    重竊盜罪處斷（最高法院22年上字第454 號判例、司法院院
    字第610 號解釋意旨參照）；又毀越安全設備而侵入行竊，
    其毀損、侵入行為已結合於所犯加重竊盜之罪質中，無更行
    構成毀損、侵入住宅罪之理（最高法院27年上字第1887號判
    例所示意旨可參）。是被告於事實欄(一)所示剪斷具防閑作用
    之鋁窗而越入，自係毀越安全設備，於事實欄(二)所示爬越具
    防閑作用之窗戶而入室，自係踰越安全設備。次按刑法第32
    1 條第1 項第3 款之加重竊盜罪，係以行為人攜帶兇器竊盜
    為加重條件，此所謂兇器，並無種類限制，凡客觀上足對人
    之生命、身體、安全構成威脅，具危險性之器物均屬之，且
    祇須行竊時攜帶此種具危險性之兇器為已足，尚不以攜帶之
    初有行兇意圖為必要（最高法院79年台上字第5253號判例意
    旨參照）。故被告坦稱事實欄(一)之行竊時所用老虎鉗，乃一
    般工務工具（見本院卷第56頁），自係質地堅硬之鈍器，持
    以揮舞足對人之生命、身體、安全構成威脅，在客觀上顯具
    危險性，屬兇器無疑。
四、核被告所為，關於事實欄(一)部分，係犯刑法第321 條第1 項
    第1 、2 、3 款之加重竊盜罪，關於事實欄(二)部分，係犯刑
    法第321 條第1 項第1 、2 款之加重竊盜罪。起訴書證據並
    所犯法條欄就各罪均漏載同條項第2 款之加重情形，惟經公
    訴人當庭更正（見本院卷第52頁），一併敘明。被告所犯上
    開2 罪間，犯意個別、行為互殊，應分論併罰。被告於具有
    偵查職權機關尚未知悉事實欄(一)所示犯行前，即主動供出、
    為願受裁判之表示，此據被告自承在卷，核與員警偵查報告
    所示查獲情形相符（見警卷第3 、1 頁），是前開供出犯行
    合乎自首要件，考量被告勇於面對司法，可徵悔悟之心，該
    部分依刑法第62條前段減輕刑度。
五、爰審酌被告早於86年間，已有竊盜、違反麻醉藥品管理條例
    等前科，並於88年6 月23日執行完畢，有前案紀錄表、刑案
    資料查註紀錄表各1 份可考，其素行欠佳，如今再度犯下本
    件數案，顯見未因歷經司法程序而記取教訓；又被告年值青
    壯，非無謀生能力，卻不思以正當手段賺取所需，詎起意行
    竊為謀財之道，犯罪動機可議；另被告擅闖住宅遂行竊盜，
    非但造成被害人財物損害，尚且破壞隱私安寧，犯罪結果影
    響匪淺；惟念及被告猶知坦然面對司法、供承罪行不諱，犯
    後態度非劣，暨被害人丙○○表示無欲訴究被告刑責、被害
    人甲○○則就本案未表示具體意見（見本院卷第47頁、第28
    頁反面），以及其一次竊得價值無幾之古錢幣、一次竊得千
    餘元現金之侵害法益程度等一切情狀，各量處如主文所示之
    刑，併依法定應執行刑，以資懲儆。
六、被告固坦認以所有老虎鉗1 支為事實欄(一)所示犯行，但於行
    竊後業將之棄置不詳地點（見警卷第3 頁、本院卷第56頁）
    ，是無證據證明該物尚復存在，爰不予宣告沒收，附此敘明
    。
據上論斷，應依刑事訴訟法第273 條之1 第1 項、第299 條第1
項前段，刑法第321 條第1 項第1 款、第2 款、第3 款、第62條
前段、第51條第5 款，判決如主文。
本案經檢察官許英輝到庭執行職務
中    華    民    國    99    年    10    月    20    日
                  刑事第四庭    法  官  江振源
以上正本證明與原本無異
如不服本判決，應於判決送達後10日內向本院提出上訴書狀（應
附繕本），其未敘述上訴理由者，應於上訴期間屆滿後20日內補
提理由書狀於本院，上訴於臺灣高等法院高雄分院。
中    華    民    國    99    年    10    月    20    日
                                書記官  潘豐益
附錄本判決論罪科刑法條：
刑法第321條
犯竊盜罪而有左列情形之一者，處六月以上、五年以下有期徒刑
：
一、於夜間侵入住宅或有人居住之建築物、船艦或隱匿其內而犯
    之者。
二、毀越門扇、牆垣或其他安全設備而犯之者。
三、攜帶兇器而犯之者。
四、結夥三人以上而犯之者。
五、乘火災、水災或其他災害之際而犯之者。
六、在車站或埠頭而犯之者。
前項之未遂犯罰之。

司法院資訊處製作；財團法人民間司法改革基金會備份。
